src/ParadigmFeatures/AP/GetAP.lexc
Multichar_Symbols +b +e +e2 +ab +ac +bc +c +d +d1 +f +f1 +b1 +a +e1 +Nse1 +Nse3 +Nse4 +Nse6 +Alt1 +Alt6 +Alt10 +Alt12 +Alt15 +Alt17

LEXICON b
+b	#;

LEXICON e
+e	#;

LEXICON e2
+e2	#;

LEXICON ab
+ab	#;

LEXICON ac
+ac	#;

LEXICON bc
+bc	#;

LEXICON c
+c	#;

LEXICON d
+d	#;

LEXICON d1
+d1	#;

LEXICON f
+f	#;

LEXICON f1
+f1	#;

LEXICON b1
+b1	#;

LEXICON a
+a	#;

LEXICON e1
+e1	#;

LEXICON acNse1
a;
cNse1;

LEXICON cNse1
+c+Nse1			#;

LEXICON dNse3
+d+Nse3         #;

LEXICON aAlt12
+a				Alt12;

LEXICON cAlt6Alt12
+c+Alt6			Alt12;

LEXICON dAlt1Alt12
+d+Alt1			Alt12;

LEXICON dAlt12
+d				Alt12;

LEXICON dAlt15
+d				Alt15;

LEXICON Alt12
+Alt12+Nse1			#;

LEXICON Alt15
+Alt15+Nse1+Nse3	#;

LEXICON aNse3
+a+Nse3         ParDef8;

LEXICON e1Alt17Nse6
+e1+Alt17+Nse6  NoParDef8;

LEXICON ParDef8
<%+Subst1 $%+ParDef8>   #;

LEXICON NoParDef8
<%+Subst1 \%+ParDef8*>  #;

LEXICON aNse4
+a+Nse4                 #;

LEXICON aAlt12Nse1Nse3
+a      Alt12Nse1Nse3;

LEXICON cAlt12Nse1Nse3
+c      Alt12Nse1Nse3;

LEXICON Alt12Nse1Nse3
+Alt12+Nse1+Nse3      #;

LEXICON Root
оно́		b;
себя́		b;
ничто́		b;
остально́е		b;
семь		b;
два́дцать		b;
пятьсо́т		b;
девятьсо́т		b;
четы́ре		e;
три́ста		e;
дво́е		e;
полтора́		e2;
све́жий		ab;
лёгкий_4_[а/£		ab;
мёртвый_(в_перен._знач.)		ab;
ма́лый		ab;
ра́вный		ab;
вольный_(что-л._сделать)		ab;
острый_(остроумный)		ab;
великий_(большой)		ab;
ма́ленький		ab;
горя́чий		ab;
хоро́ший		ab;
здоро́вый		ab;
тяжёлый		ab;
мудрёный		ab;
сйзый		ac;
то́чный		ac;
цёпкий		ac;
нёжный		ac;
хли́пкий		ac;
сложный_[2]_нужный		ac;
сму́глый		ac;
хру́пкий		ac;
зно́бкий		ac;
то́шный		ac;
гря́зный		ac;
квёлый		ac;
зо́ркий		ac;
ко́вкий		ac;
мо́щный		ac;
тёмный		ac;
цёлый		ac;
бро́ский		ac;
га́дкий		ac;
вольный_(своглйдкий		ac;
бодный)		ac;
стра́нный		ac;
тёплый		ac;
мёткий		ac;
рёдкий		ac;
глу́пый		ac;
кру́пный		ac;
ки́слый		ac;
жёсткий		ac;
ма́зкий		ac;
Mféôpbiü		ac;
жи́рный		ac;
ры́хлый		ac;
чу́ткий		ac;
ни́зкий		ac;
си́рый		ac;
прёсный		ac;
плавный_[1\		ac;
ти́хий		ac;
ско́льзкий		ac;
спо́рый		ac;
я́сный		ac;
нёрвный		ac;
то́щий		ac;
сто́йкий		ac;
ва́лкий		ac;
жа́лкий		ac;
вбстпрый		ac;
стра́стный		ac;
врёдный		ac;
си́вый		ac;
мы́лкий		ac;
сму́рый		ac;
му́тный		ac;
сму́тный		ac;
сы́тный		ac;
нудный_[2\		ac;
чу́ждый		ac;
то́нкий		ac;
то́лстый		ac;
сочный_		ac;
глубо́кий		ac;
вели́кий		ac;
высо́кий		ac;
рябо́й		bc;
младо́й		bc;
прямо́й		bc;
сыро́й		bc;
круто́й		bc;
живо́й		bc;
седо́й		bc;
дрянной_[3\		bc;
босо́й		bc;
свято́й		bc;
криво́й		bc;
худо́й		bc;
дурно́й		bc;
косо́й		bc;
лихо́й		bc;
благо́й		bc;
гнило́й		bc;
слепо́й		bc;
просто́й		bc;
плохо́й		bc;
наго́й		bc;
немо́й		bc;
скупой_[\		bc;
густо́й		bc;
глухо́й		bc;
туго́й		bc;
хромо́й		bc;
тупо́й		bc;
пустой_[Ц		bc;
сухо́й		bc;
дорого́й		bc;
молодо́й		bc;
удало́й		bc;
развито́й		bc;
холосто́й		bc;
дя́дя		aNse4;
дя́дя		cAlt12Nse1Nse3;
глава́		d;
дуга́		d;
нужда́		d;
арба́		d;
слуга́		d;
звезда́		d;
труба́		d;
трава́		d;
страда́		d;
узда́		d;
судьба́		d;
вдова́		d;
беда́		d;
орда́		d;
стрельба́		d;
сова́		d;
среда́		d;
уда́		d;
метла́		d;
верста́		d;
скула́		d;
коза́		d;
басма́		d;
софа́		d;
тюрьма́		d;
стреха́		d;
страна́		d;
доха́		d;
жена́		d;
сноха́		d;
вина́		d;
соха́		d;
длина́		d;
ольха́		d;
война́		d;
ле́са		a;
овца́		d;
волна́		d;
схе́ма		a;
игла́		d;
лиса́		d;
пе́шня		d;
десна́		d;
заря́		d;
блесна́		d;
пила́		d;
струя́		d;
плюсна́		d;
судья́		d;
луна́		d;
пола́		d;
свинья́		d;
толпа́		d;
еда́		d;
желна́		d;
му́ка		a;
мука́		d;
уха́		d;
пастила́		d;
стрекоза́		d;
изба́		d1;
дрога́		d1;
вода́		d1;
река́		d1;
зима́		d1;
цена́		d1;
спина́		d1;
коса́		d1;
верста́		d1;
душа́		d1;
земля́		d1;
заря́		d1;
дере́вня		e;
скоба́		f;
о́бжа		f;
обжа́		f;
кошма́		f;
моща́		f;
губа́		f;
волна́		f;
во́лна		f;
дежа́		f;
копна́		f;
сопля́		f;
судьба́		f;
межа́		f;
щепа́		f;
заря́		f;
вожжа́		f;
тропа́		f;
слега́		f;
слеза́		f;
пята́		f;
ноздря́		f;
серьга́		f;
река́		f;
строфа́		f;
скамья́		f;
скирда́		f;
строка́		f;
блоха́		f;
гряда́		f;
кила́		f;
свеча́		f;
голова́		f;
борозда́		f;
слобода́		f;
сковорода́		f;
скорода́		f;
железа́		f;
просфора́		f;
просвира́		f;
полоса́		f;
простыня́		f;
нога́		f1;
среда́		f1;
река́		f1;
щека́		f1;
строка́		f1;
доска́		f1;
рука́		f1;
стена́		f1;
гора́		f1;
по́ра		f1;
пора́		f1;
кро́ха		f1;
голова́		f1;
середа́		f1;
борода́		f1;
болона́		f1;
борона́		f1;
сторона́		f1;
полоса́		f1;
вошь		b1;
глушь		b1;
ложь		b1;
рожь		b1;
любо́вь		b1;
нелюбо́вь	b1;
дробь		e;
сеть		e;
скорбь		e;
полть		e;
зыбь		e;
смерть		e;
бровь		e;
борть		e;
кровь		e;
власть		e;
ветвь		e;
сласть		e;
гроздь		aAlt12Nse1Nse3;
гроздь		e;
масть		e;
рысь		e;
речь		e;
мать		e;
дочь		e;
стать		e;
ночь		e;
клеть		e;
мышь		e;
плеть		e;
вещь		e;
треть		e;
пещь		e;
сте́пень		e;
ве́домость	e;
ма́терь		e;
до́лжность	e;
по́дать		e;
кре́пость	e;
по́лоть		e;
ско́рость	e;
пло́скость	a;
пло́скость	e;
при́стань	e;
щёлочь		e;
ска́терть	e;
сво́лочь		e;
по́лость		e;
ступе́нь		a;
флец		a;
плач		a;
кун			a;
заём		a;
перенаём	a;
карага́ч		a;
гуля́ш		a;
ягдта́ш		a;
визи́рь		a;
госуда́рь	a;
планши́рь	a;
плугата́рь	a;
австрия́к	a;
коря́к		a;
манья́к		a;
санджа́к		a;
шапокля́к	a;
каучу́к		a;
мамелю́к		a;
сельджу́к	a;
урю́к		a;
селямли́к	a;
таджи́к		a;
ара́к		a;
баска́к		a;
дашна́к		a;
опа́к		a;
проса́к		a;
слова́к		a;
шелла́к		a;
юна́к		a;
рабфа́к		a;
лату́к		a;
ары́к		a;
приты́к		a;
калмы́к		a;
дашнакцутю́н	a;
кану́н		a;
тайму́н		a;
тиу́н		a;
трибу́н		a;
чиж			b;
саж			b;
ёрш			b;
ковш		b;
шиш			b;
лунь		b;
линь		b;
кремль		b;
ноль		b;
шпынь		b;
хорь		b;
бык			b;
суд			b;
столб		b;
двор		b;
блин		b;
крюк		b; ! вариант с мн. крюки́
туз			b;
шпик		b; ! сыщик
тюк			b;
полк		b;
вред		b;
болт		b;
бинт		b;
винт		b; ! все значения
серп		b;
шурп		b;
пуп			b;
глист		b;
гурт		b;
бунт		a;
бунт		b; ! связка
грех		b;
штрих		b;
плут		b;
пост		b; ! религиозн.
шест		b;
перст		b;
рубе́ж		b;
кура́ж		b;
тира́ж		b;
кунту́ш		b;
жаве́ль		b;
голо́вль		b;
коросте́ль	b;
ячме́нь		b;
порттаба́к	b;
смотро́к		b;
подо́г		b;
тво́рог		a;
сычу́г		b;
пасту́х		b;
со́кол		a; ! птица; орудие
соко́л		b; ! птица; орудие
коча́н		b;
школя́р		b;
гусля́р		a;
у́гол		b;
господи́н	c;
коки́ль		c;
перёд		c;
поста́в		c;
де́верь		c;
друг		c;
зять		c;
князь		c;
кум			c;
муж			c; ! супруг, мн. мужья́
шу́рин		a;
шу́рин		cAlt6Alt12; ! вариант с мн. шурья́
штаб		c;
гол			c;
зоб			c;
пол			c; ! настил
гроб		c;
влас		c; ! устар.
баз			c;
час			c;
паз			c;
нос			c;
клуб		a;
раз			c;
ус			c;
таз			c;
кус			c;
низ			c;
флюс		c; ! техн.
приз		c;
грунт		c; ! в професс. речи
воз			c;
долг		c;
пот			c;
чай			c;
спирт		c;
бой			c;
форт		c;
сбой		c;
мост		c;
слой		c;
шрифт		c;
склад		a;
рой			c;
шкаф		c;
строй		c; ! воинский
мех			c; ! кузнечный, винный
буй			c;
мёд			c;
бор			c; ! лес
род			c;
хор			a;
хор			c;
ход			e;
бал			c;
пуд			c;
сыр			c;
пал			c; ! пожар
дом			cNse1;
хлев		cNse1;
снег		cNse1;
корм		cNse1;
брег		cNse1; ! устар.
тон			cNse1; ! цвет
лог			cNse1;
тон			cNse1; ! звук
рог			cNse1;
вес			cNse1; ! в професс. речи
стог		cNse1;
луг			cNse1;
лес			cNse1;
ток			cNse1; ! птичий
по́греб		cNse1;
про́мысел	a;
ка́тер		cNse1;
я́стреб		cNse1;
ве́тер		cNse1;
жёлоб		cNse1;
по́йнтер		cNse1;
о́мут		acNse1;
шо́мпол		cNse1;
ле́мех		cNse1;
ку́пол		cNse1;
о́труб		cNse1;
по́рох		cNse1;
за́кром		cNse1;
по́трох		cNse1;
шту́рман		cNse1;
та́бель		cNse1; ! жетон
ми́чман		a;
ми́чман		cNse1; ! у моряков
жёрнов		cNse1;
дю́бель		cNse1;
о́рден		cNse1; ! знак отличия
фли́гель		cNse1;
кре́ндель	cNse1; ! зигзаг
дья́кон		acNse1;
шту́цер		cNse1;
пу́дель		a;
бе́рег		cNse1;
ве́чер		cNse1;
о́круг		cNse1;
ку́чер		cNse1;
же́мчуг		cNse1;
фе́льдшер	cNse1;
по́езд		cNse1;
до́говор		cNse1; ! разг. вариант к догово́р
не́вод		cNse1;
ште́мпель	cNse1;
кли́вер		cNse1;
про́вод		cNse1;
те́нор		cNse1;
хо́лод		cNse1;
тра́ктор		a;
го́род		cNse1;
сто́рож		cNse1;
о́браз		cNse1; ! икона
по́дрез		cNse1;
бу́нкер		acNse1;
то́рмоз		a;
ю́нкер		cNse1; ! воен.
ту́ес		cNse1;
то́карь		a;
го́лос		cNse1;
при́мус		cNse1; ! разг.
шки́пер		a;
ла́герь		cNse1; ! в прямом знач.
кре́йсер		cNse1;
дире́ктор	cNse1;
корре́ктор	cNse1;
проже́ктор	a;
учи́тель		cNse1; ! преподаватель
клок		dAlt1Alt12;
кол			dAlt12; ! в основном значении, мн. ко́лья
копы́л		dAlt12;
крюк		dAlt1Alt12;
лист		dAlt12; ! дерева
лоску́т		dAlt12;
прут		dAlt12; ! в основном значении
сук			dAlt1Alt12;
глазо́к		dNse3; ! только в уменьшительном значении
зубо́к		dNse3; ! только в уменьшительном значении
рожо́к		dNse3; ! только в уменьшительном значении
сапожо́к		dNse3;
каза́к		d;
щено́к		b;
щено́к		dAlt15;
зуб			aAlt12; ! зубец
ход		e;
чёрт		e;
порт		e;
волк		e;
зверь		e;
лось		e;
гусь		e;
ве́тер		e;
ка́мень		aAlt12; ! драгоценный и т. п.
стебелъ		e;
коренъ		e;
голубъ		e;
ле́бедь		e;
жёлудь		e;
го́спиталь		e;
ребёнок		e1;
челове́к		aNse3;
челове́к		e1Alt17Nse6;
гвоздь		f;
груздь		f;
конь		f;
у́голь		aAlt12;
у́голь		f;
червь		f;
зна́мя		a;
дре́во		c;
су́дно		c;
де́ло		c;
се́рдце		c;
те́ло		c;
не́бо		c;
ма́сло		c;
чу́до		c;
де́ревце		c;
кру́жево		c;
о́блачко		c;
меньшинство́		d;
ушко́		d;
лицо́		d;
озерцо́		d;
жнивьё		d;
ружьё		d;
о́ко		e;
дитя́		e2;
крыльцо́		f;
плечо́		f;
тавро́		f;
мо́щи		e;
бу́бны		e;
клещи́		e;
во́лосы		e;
ниче́й		b;
сам		f;
